

# IGNACIO MARICHAL **DEL SUR**

## PERFIL PERSONAL

Estudiante de Analista en TI en la Universidad ORT con sólida base en desarrollo web (HTML, CSS, JavaScript) y lógica computacional. En proceso de especialización en ASP.NET con C#.Adaptable, meticuloso, con rápida capacidad de aprendizaje y gran disposición para el trabajo en equipo. Experiencia en atención al público y coordinación de equipos en eventos.

#### REFERENCIAS

#### Mariana Villalba

Dueña de Alacena

+598 95 007 020

#### CONTACTO

- Durazno 1117
  - Barrio Sur, Montevideo
- ignaciomarichaldelsur @gmail.com
- 093485370
- linkedin.com/in/ignacio-marichal

# HABILIDADES TÉCNICAS

- ASP.NET con C# (en aprendizaje)
- HTML, CSS, Bootstrap
- JavaScript básico
- Fundamentos de programación y lógica computacional
- Bases de datos relacionales (modelado y SQL en curso)
- Deploy básico de aplicaciones web en Azure y AWS

## EDUCACIÓN

# Analista en Tecnologías de la Información (en curso)

Universidad ORT - 2024 - Actualidad

#### First Certificate in English

Dickenss Punta Gorda

#### Bachillerato de Ingeniería

Liceo Damaso Antonio Larrañaga

#### Licencia de conducir

Cat. A

#### **Bartender Global**

The Cocktail House

#### Grade 5 in English (PET)

Dickenss Punta Gorda

### EXPERIENCIA LABORAL

#### Bartender / Encargado de barra (eventual)

- Alacena, Servicio de catering (desde Marzo de 2024)
- B&C Gastronomía (Antel Arena)
- KEY Producciones, Open Park, Punta del este (temporada 2023-2024)
- JET, La Barra, Punta del Este (temporada 2022-2023)

- Alacena, Servicio de catering
- B&C Gastronomía

#### Validador de entradas

RedTicket y Passline





# Cambridge English Level 1 Certificate in ESOL International (First)\*

This is to certify that

# IGNACIO MARICHAL

has been awarded

Grade C

in the

# First Certificate in English

Council of Europe Level B2

Overall Score	172
Reading	176
Use of English	178
Writing	156
Listening	170
Speaking	181

Date of Examination DECEMBER (FCE1) 2017

Place of Entry MONTEVIDEO

Reference Number 17CUY0200138

Accreditation Number 500/2705/0

Sand Name

Saul Nassé Chief Executive

Ofqual For more information see http://inequaterorious/gov.uk



Date of Issue 29/01/18 Certificate Number 0060291424

<sup>\*</sup>This level refers to the UK National Qualifications Framework